【裁判字號】    92,毒抗,666
【裁判日期】    920827
【裁判案由】    聲請強制戒治
【裁判全文】
臺灣高等法院臺中分院刑事裁定                九十二年度毒抗字第六六六號
    抗  告  人
    即  被  告  甲○○
右列抗告人因違反毒品危害防制條例案件，不服臺灣彰化地方法院中華民國九十二年
七月十日裁定（九十二年度毒聲字第一四七四號），提起抗告，本院裁定如左：
    主  文
抗告駁回。
    理  由
一、檢察官聲請意旨略以：抗告人即被告甲○○（以下簡稱抗告人）前因施用毒品案
    件，經原審法院裁定送勒戒處所觀察、勒戒後，認無繼續施用毒品傾向，由臺灣
    彰化地方法院檢察署檢察官於民國（下同）八十八年十月二十九日，以八十八年
    度毒偵字第二九○號為不起訴處分確定。復因施用第一級毒品海洛因及第二級毒
    品安非他命案件，經送觀察、勒戒後，認有繼續施用毒品之傾向，先送強制戒治
    （於九十年八月二十六日強制戒治期滿），並由臺灣彰化地方法院檢察署檢察官
    提起公訴，經原審法院以八十九年度訴字第五四五號判處有期徒刑一年，並於八
    十九年八月十四日確定。詎仍不知悔改，復於九十二年五月二十日或其前三日內
    某時點，在不詳處所，施用第一級毒品海洛因一次，嗣於九十二年五月二十日至
    臺灣彰化地方法院檢察署接受採尿檢驗，結果呈嗎啡陽性反應，始查悉上情。抗
    告人之尿液經送檢驗結果，呈毒品嗎啡陽性反應，有中山醫學大學附設醫院藥物
    濫用檢測中心出具之濫用藥物尿液檢驗報告一紙附卷可稽，復有刑事判決書及刑
    案資料查註錄表在卷可參，核抗告人係三犯毒品危害防制條例第十條第一項之施
    用第一級毒品罪，爰依同條例第二十條第三項但書規定，聲請裁定先令入戒治處
    所施以強制戒治云云。
二、原審經核卷內所附之中山醫學大學附設醫院藥物濫用檢測中心出具之濫用藥物尿
    液檢驗報告一紙（係經採以ＧＣ／ＭＳ實驗方法確認無誤）、前開不起訴處分書
    、判決書及刑案資料查註紀錄表，認上開聲請於法要無不合，應依毒品危害防制
    條例第二十條第三項但書，裁定令抗告人入戒治處所，施以強制戒治一年，經核
    並無不當。抗告人抗告意旨，以其因脊椎骨受傷，曾自行向西藥房購買止痛藥服
    用，以減輕疼痛，致尿液呈嗎啡陽性反應等情，指摘原裁定不當，惟查抗告人未
    能提出其所服用之藥物以供調查，其空言服用止痛藥，致尿液呈現嗎啡陽性反應
    ，為無理由，應予駁回。
三、據上論斷，應依刑事訴訟法第四百十二條，裁定如主文。
中      華      民      國    九十二     年      八       月   二十七   日
                                    臺灣高等法院臺中分院刑事第一庭
                                          審判長法  官  陳  紀  綱
                                                法  官  方  艤  駐
                                                法  官  陳  登  源
右正本證明與原本無異。
不得再抗告。
                                                書記官  林  明  冬
中      華      民      國    九十二     年      八       月   二十九   日
                                                                        Ｆ


司法院資訊處製作；財團法人民間司法改革基金會備份。
